【裁判字號】    89,易,4829
【裁判日期】    891229
【裁判案由】    違反臺灣省內菸酒專賣暫行條例
【裁判全文】
臺灣高雄地方法院刑事判決                        八十九年度易字第四八二九號
    公  訴  人  臺灣高雄地方法院檢察署檢察官
    被      告  甲○○
右列被告因違反臺灣省內菸酒專賣暫行條例案件，經檢察官提起公訴（八十九年度偵
字第一九一九六號），本院判決如左：
    主  文
甲○○連續販賣未貼專賣憑證之菸類，處有期徒刑參月，如易科罰金，以參佰元折算
壹日。
扣案如附表所示之香菸均沒收之。
    事  實
一、甲○○意圖營利，基於販賣未貼專賣憑證菸類之概括犯意，連續於民國八十八年
    十月間起，在高雄縣岡山鎮蚵仔寮漁港附近，向一名綽號年籍不詳已成年之男子
    「阿昌」以每條新臺幣（下同）二百元至二百二十元之價格，購入如附表所示廠
    牌未貼專賣憑證之菸類，並將上開菸類置於高雄市○○區○○路九十三巷十九號
    住宅內，先後以每條二百四十元至二百五十元不等之價格，售予不特定之檳榔攤
    業者及不特定之人，賺取差價圖利。嗣於八十九年八月二十五日十四時三十分許
  ，在其上址住處出售未貼有專賣憑證之七星牌香菸（起訴書誤植為峰牌香菸）五
    十條（內裝有五百包）予乙○○時，為警當場查獲，並扣得如附表所示之香菸。
二、案經內政部警政署保安警察第三總隊第三大隊報請臺灣高雄地方法院檢察署檢察
    官偵查起訴。
    理  由
一、訊據被告甲○○於警訊及偵查中固坦承有上情不諱，惟於本院審理中翻異前詞，
    辯稱：伊有向阿昌買了十次香菸，但品質均不好，所以才放在家中沒拿出去賣，
    等候與阿昌換云云，惟查：右揭事實業據被告於警訊及偵查中供陳：伊是從事販
    賣未稅洋菸之工作，每條未稅洋菸伊是以二百二十元買進，以二百五十元賣出，
    都是賣給檳榔攤或不特定之人賺取差價，扣案之物均是伊買來的，每條以二百元
    至二百四十元買入，賣出二百四十元，每條賺二十元，乙○○是來向伊買菸的等
    語，核與證人即向被告購買香菸之乙○○於警訊時證陳：伊自高雄市○○區○○
    路九十三巷十九號門口所搬出之七星牌香菸五十條（內裝有五百包），是伊向被
    告買得的等語相符，足證被告辯詞即與其前開自白及證人證詞相左，自非無疑。
    另衡諸被告於本院審理時陳稱：扣案之香菸是分十次購買等語，倘若被告所購得
    之洋菸品質不佳，焉有不要求賣方收回，亦不出售存貨，仍繼續購入九次囤放之
    理，足證被告於警偵訊時之陳述，洵屬有據，從而其於本院審理中之辯詞，無非
    為卸責之詞，委無足採。此外復有扣案如附表所示廠牌及數量之洋菸、現場檢查
    切結紀錄、查獲違反臺灣省內菸酒專賣暫行條例案件扣押物品表各一份及現場照
    片二幀等物附卷足憑，故本件事證明確，被告犯行堪予認定。
二、核被告甲○○所為，係違反臺灣省內菸酒專賣暫行條例第三十條第一項未貼專賣
    憑證之菸類，不得販賣之規定，應依同條例第三十七條第五款之規定論處。其先
    後多次販賣行為，時間緊接，罪名相同，顯係基於概括之犯意為之，應依連續犯
    之規定論以一罪，並加重其刑，爰審酌被告於犯罪後飾詞圖卸，冀免刑責，足見
    其犯罪後態度非佳，且扣得之未貼專賣憑證洋菸數量甚鉅，及其犯罪之動機、目
    的及手段等一切情狀，量處如主文所示之刑，並諭知易科罰金之折算標準，以資
    懲儆。扣案如附表所示未貼有專賣憑證之廠牌及數量之洋菸，爰依同條例第四十
    條第一款之規定，併予宣告沒收。
三、按扣案之未貼有專賣憑證之洋菸總計其完稅價格雖為二十三萬五千一百八十九元
    ，此有財政部高雄關稅局傳真回函之完稅價格表一紙在卷可憑，惟依行政院懲治
    走私條例管制物品及其數額公告之丙類第一款管制物品，係以「一次」私運洋菸
    、洋酒、捲紙菸之一項或數項，其總額由海關緝獲時之完稅價格計算，超過新臺
    幣十萬元者，始屬懲治走私條例第二條第一項所稱之逾公告數額之管制物品。惟
    本案被告於警訊及本院審理中均陳：伊係自八十八年十月間起向阿昌之男子販入
    未貼專賣憑證之洋菸，共十次，每次購買一箱至三箱等語，且本案係在被告住處
    查獲，並無其他積極證據證明被告向阿昌購入之洋菸，係其一次私運數量達完稅
    價格新臺幣十萬元以上之管制物品，依前開說明，被告銷售未貼專賣憑證之犯行
    ，尚難以懲治走私條例第三條第一項之罪相繩。至於扣案之白色長壽淡煙，並非
    未貼專賣憑證之菸類，此有臺灣省菸酒公賣局高雄分局於八十九年十二月十八日
    所出具之八九公高局查字第八五八九號函一份附卷可稽，經核與臺灣省內菸酒專
    賣暫行條例第三十條、第三十七條第五款所定販賣未貼有專賣憑證之菸類之規定
    有別，故應與本件被告上開犯行無關，爰未為沒收之諭知，均併此敘明。
據上論斷，應依刑事訴訟法第二百九十九條第一項前段、臺灣省內菸酒專賣暫行條例
第三十七條第五款，刑法第十一條前段、第五十六條、第四十一條，罰金罰鍰提高標
準條例第一條前段、第二條，判決如主文。
中    華    民    國        八十九      年     十二     月    二十九    日
                            臺灣高雄地方法院刑事第二庭
                                  法  官    李代昌
右正本證明與原本無異。
如不服本判決，應於判決送達後十日內，向本院提出上訴狀。
                                  書記官    吳韻芳
中    華    民    國        八十九      年     十二     月    二十九    日
附錄本判決論罪科刑適用法條
臺灣省內菸酒專賣暫行條例第三十條
臺灣省內菸酒專賣暫行條例第三十七條第五款
附表
┌────────────────┬──────────────────┐
│        菸  類  名  稱          │        數                量        │
├────────────────┼──────────────────┤
│七星牌香菸                      │四千一百六十包                      │
├────────────────┼──────────────────┤
│大衛杜夫牌香菸                  │三千五百三十包                      │
├────────────────┼──────────────────┤
│ＢＯＳＳ牌                      │九百四十八包                        │
├────────────────┼──────────────────┤
│ＳＩＬＶＥＮ  ＳＴＡＲＬＥＴ    │一千二百包                          │
├────────────────┼──────────────────┤
│ＳＥＶＥＮ  ＳＴＡＲＳ          │一百一十包                          │
├────────────────┼──────────────────┤
│峰牌                            │五百包                              │
└────────────────┴──────────────────┘


司法院資訊處製作；財團法人民間司法改革基金會備份。
